【裁判字號】    92,附民,300
【裁判日期】    921231
【裁判案由】    違反著作權法
【裁判全文】
臺灣高等法院刑事附帶民事訴訟判決                九十二年度附民字第三００號
    原      告  財團法人中華民國證券暨期貨市場發展基金會
    法定代理人  甲○○
    訴訟代理人  楊詠熙  律師
    被      告  乙○○
右列被告因違反著作權法案件（九十二年度上訴字第三九七０號），原告提起附帶民
事訴訟，請求損害賠償，本院判決如左：
   主  文
被告應給付原告新臺幣捌萬元，及自民國九十二年十二月六日起至清償日止，按週年
利率百分之五計算之利息。
原告其餘之訴及假執行之聲請均駁回。
   事  實
甲、原告方面：
一、聲明：
（一）被告應給付原告新臺幣（下同）一百萬元，及自起訴狀繕本送達翌日起至清償
      日止，按年息百分之五計算之利息。
（二）願供擔保，聲請宣告假執行。
二、陳述：被告在台大附近開設萬里影印店，擅自重製原告享有著作權之「期貨商業
    務員資格測驗題庫叢書」、「證券商高級業務員題庫叢書」等套書著作，甚至有
    「大量購買，另有優惠」標示，該店現場即有三名工作人員之多，快速影印機有
    五台，且倉庫有影印機六台，店面醒目，其行為顯屬故意，致原告受有一百萬元
    之損害，求為判決如訴之聲明。
三、證據：引用刑事案卷之證據。
乙、被告方面：
一、聲明：原告之訴駁回。
二、陳述：並無能力給付，並引用刑事案卷之證據。
   理  由
一、原告起訴主張之前開事實，有刑事案卷所附扣案之重製散稿、重製著作物四冊等
    件為證，並經本院九十二年度上訴字第三九七０號刑事判決認定在案。原告主張
    之事實，堪信為實在。
二、按著作權法第八十八條第一項前段規定：「因故意或過失不法侵害他人之著作財
    產權者，負損害賠償責任。」被告因犯著作權法第九十一條第一項等罪刑，自屬
    侵害原告前述著作財產權，則原告據以請求損害賠償，即屬有據。又同條第三項
    規定：「依前項規定，如被害人不易證明其實際損害額，得請求法院依侵害情節
    ，在新台幣一萬元以上一百萬元以下酌定賠償額。如損害行為屬故意且情節重大
    者，賠償額得增至新台幣五百萬元。」原告主張被告之侵權行為所造成之實際損
    害不易證明，依上開規定請求賠償，依其侵害之情節，自屬有據。本院審酌被告
    有如刑事判決所認定之侵害原告之著作財產權，已售賣之著作不多等情，認原告
    請求被告賠償八萬元為適當。原告請求損害賠償，於此金額及自訴狀繕本送達翌
    日即九十二年十二月六日起至清償日止之法定遲延利息部分，應予准許。逾此範
    圍之請求，即非正當，不應准許。
三、關於原告勝訴部分，因所准請求之金額低於民事訴訟法第四百六十六條所定提起
    第三審上訴之標準，依據刑事訴訟法第五百零六條第一項規定，被告不得上訴，
    案經確定，原告就此部分所為假執行之聲請，即屬無從准許，至原告敗訴部分，
    其假執行之聲請已因訴之駁回而失所附麗，均應併予駁回。
據上論結，本件原告之訴，為一部有理由，一部無理由，應依刑事訴訟法第五百零二
條，判決如主文。
中      華      民      國    九十二    年     十二     月    三十一    日
                              臺灣高等法院刑事第十庭
                                  審判長法  官  溫  耀  源
                                        法  官  邱  同  印
                                        法  官  吳      燦
右正本證明與原本無異。
不得上訴。
                                        書記官  陳  靜  姿
中      華      民      國    九十二    年     十二     月    三十一    日


司法院資訊處製作；財團法人民間司法改革基金會備份。
